【裁判字號】    92,訴,2512
【裁判日期】    921231
【裁判案由】    毒品危害防制條例
【裁判全文】
臺灣板橋地方法院刑事判決                        九十二年度訴字第二五一二號
    公  訴  人  臺灣板橋地方法院檢察署檢察官
    被      告  甲○○
右列被告因毒品危害防制條例案件，經檢察官提起公訴（九十二年度毒偵字第三八一
四號），本院依簡式審判程序審理，判決如左：
    主  文
甲○○連續施用第一級毒品，累犯，處有期徒刑拾月。扣案之海洛因參點貳公克沒收
銷燬，扣案之葡萄糖壹包、分裝袋肆拾伍個、電子秤壹臺，均沒收；又連續施用第二
級毒品，累犯，處有期徒刑柒月，扣案之安非他命伍點貳公克沒收銷燬、分裝袋肆拾
伍個、電子秤壹臺，均沒收。應執行有期徒刑壹年參月，扣案之海洛因參點貳公克、
安非他命伍點貳公克，均沒收銷燬，葡萄糖壹包、分裝袋肆拾伍個、電子秤壹臺，均
沒收。
    事  實
一、甲○○前曾因違反懲治走私條例案件，經臺灣宜蘭地方法院八十八年度訴字第二
    九八號判處有期徒刑八月，復經臺灣高等法院於民國八十九年六月二十二日以八
    十九年度上訴字第一０００號撤銷原判決，改判處有期徒刑八月確定，甫於九十
    年十月十三日執行完畢。甲○○另因施用毒品案件，經觀察勒戒後，認無繼續施
    用毒品傾向，由臺灣士林地方法院檢察署於八十九年五月二十日，以八十九年度
    毒偵字第五七三號為不起訴處分確定；又因施用毒品案件，經觀察勒戒後，認有
    繼續施用毒品傾向，經本院以九十一年度毒聲字第三二二七號裁定強制戒治，並
    經台灣板橋地方法院檢察署檢察官於九十一年十月十七日，以九十一年度毒偵字
    第三三六八號提起公訴，經臺灣板橋地方法院分別判處有期徒刑八月、五月，並
    定應執行刑為有期徒刑一年確定。詎甲○○仍不知悔改，於九十二年七月九日經
    裁定停止戒治付保護管束而出所後，復分別基於施用第一級毒品海洛因（下稱海
    洛因）、第二級毒品安非他命（下稱安非他命）之概括犯意，自九十二年九月初
    某日起至同年十一月十七日下午二時許止，連續在臺北縣新莊市○○路輔仁大學
    附近及臺北縣新莊市○○路、新樹路等地，分別於晚間施用海洛因、日間施用安
    非他命多次，嗣於九十二年十一月十七日晚間七時三十分許，在臺北縣新莊市○
    ○路三０五巷口，為警查獲，並扣得海洛因三點二公克、安非他命五點二公克，
    及甲○○所有，供施用毒品所用之電子秤一個、分裝袋四十五個、葡萄糖壹包。
    並經本院以九十二年度毒聲字第三六二四號裁定令入戒治處所施以強制戒治。
二、案經台北縣政府警察局新莊分局報告臺灣板橋地方法院檢察署檢察官偵查起訴，
    本院於準備程序進行中，甲○○就被訴事實為有罪之陳述，經告知簡式審判程序
    之旨，並聽取當事人之意見後，裁定進行簡式審判程序。
    理  由
一、右揭犯罪事實，業據被告甲○○坦承不諱，且其為警查獲時所採集之尿液經送檢
    驗後，確呈嗎啡、安非他命類陽性反應，此有台灣檢驗科技股份有限公司濫用藥
    物尿液檢驗報告書一紙附卷可稽，並有如事實欄所示之扣案物、扣案物照片、鑑
    定書、贓證物品清單在卷可憑。又被告前因施用毒品案件，經送觀察、勒戒後，
    認無繼續施用毒品之傾向，由臺灣士林地方法院檢察署於八十九年五月二十日，
    以八十九年度毒偵字第五七三號為不起訴處分確定；又因施用毒品案件，經觀察
    勒戒後，認有繼續施用毒品傾向，經本院以九十一年度毒聲字第三二二七號裁定
    強制戒治，並經臺灣板橋地方法院檢察署檢察官於九十一年十月十七日，以九十
    一年度毒偵字第三三六八號提起公訴，經臺灣板橋地方法院分別判處有期徒刑八
    月、五月，並定應執行刑為有期徒刑一年確定，此有上開不起訴處分書、起訴書
    及台灣高等法院被告全國前案紀錄表在卷可參。被告甲○○甫經本院裁定入戒治
    處所施以強制戒治之事實，亦有本院九十二年度毒聲字第三六二四號裁定附卷可
    佐，足認被告前揭自白與事實相符，堪予採信。本件事證明確，被告犯行已堪認
    定，自應依法論科。
二、核被告所為，係犯毒品危害防制條例第十條第一項、第二項之施用第一級、第二
    級毒品罪。被告先後多次施用第一級、第二級毒品犯行，均時間緊接，方法相同
    ，觸犯構成要件同一之罪名，顯係基於概括犯意為之，應各依連續犯規定論以一
    罪，並依法加重其刑。又被告於施用前後持有海洛因、安非他命之低度行為，均
    為施用之高度行為所吸收，不另論罪。被告所犯上開二罪間，犯意各別，行為互
    殊，應分論併罰。被告自九十二年九月初某日至十月初間分別施用第一級、第二
    級毒品之犯行，雖未據檢察官起訴，惟與本件前揭論罪科刑部分有連續犯之裁判
    上一罪關係，本院自應併予審論，附此敘明。被告甲○○前曾因違反懲治走私條
    例案件，經臺灣宜蘭地方法院八十八年度訴字第二九八號判處有期徒刑八月，復
    經臺灣高等法院八十九年度上訴字第一０００號撤銷原判決，改判處有期徒刑八
    月確定，甫於九十年十月十三日執行完畢，有臺灣高等法院被告全國前案紀錄表
    一份可按，其於刑之執行完畢後，五年之內再犯本件有期徒刑以上之罪，為累犯
    ，均應依刑法第四十七條之規定遞予加重其刑。爰審酌被告數年間因毒品案件多
    次經警查獲，甫經停止戒治出所，旋復再犯，顯見毒癮甚深，難能自拔，不容輕
    縱，兼衡其犯後自知事證明確，尚能坦承犯行，未為無謂辯解等一切情狀，各量
    處如主文所示之刑，並定其應執行刑，以示懲儆。扣案之海洛因三點二公克、安
    非他命五點二公克，為查獲之毒品，經被告自承為其所有，並曾施用（九十二年
    十二月十九日訊問筆錄），均應依毒品危害防制條例第十八條第一項前段之規定
    諭知沒收銷燬；電子磅秤一個、分裝袋四十五個、葡萄糖壹包，均為被告所有，
    供施用毒品所用之物，且葡萄糖係供稀釋海洛因以備施用所用，均業經被告供承
    在卷（九十二年度毒偵字第三八一四號卷第四頁），各依刑法第三十八條第一項
    第二款之規定沒收之。
據上論斷，應依刑事訴訟法第二百七十三條之一第一項、第二百九十九條第一項前段
，毒品危害防制條例第十條第一項、第二項、第二十條第三項前段、第十八條第一項
前段，刑法第十一條前段、第五十六條、第四十七條、第三十八條第一項第二款、第
五十一條第五款，判決如主文。
本案經檢察官乙○○到庭執行職務。
中      華      民      國    九十二    年     十二     月    三十一    日
                          臺灣板橋地方法院刑事第十五庭
                                    法  官  王  偉  光
右正本證明與原本無異。
如不服本判決，應於判決送達後十日內向本院提出上訴狀 。
                                    書記官  陳  怡  君
中      華      民      國    九十三    年      一      月      二      日
附錄本案論罪科刑法條全文：
毒品危害防制條例第十條：
施用第一級毒品者，處六月以上五年以下有期徒刑。
施用第二級毒品者，處三年以下有期徒刑。


司法院資訊處製作；財團法人民間司法改革基金會備份。
